臺灣高等法院刑事判決　　　　　　　　100年度上易字第701號
上　訴　人
即　被　告　謝金洲
上列上訴人因偽造文書案件，不服臺灣新竹地方法院99年度審易
字第854號，中華民國99年12月24日第一審判決（起訴案號：臺
灣新竹地方法院檢察署99年度偵字第6727號），提起上訴，本院
判決如下：
    主  文
上訴駁回。
    理  由
一、按協商判決除有刑事訴訟法第455條之4第1項第1款所定之於
    聲請協商程序終結前，被告撤銷協商合意或檢察官撤回協商
    聲請，或同條項第2 款所定之被告協商意思非出於自由意志
    ，或同條項第4款所定之被告所犯非第455條之2 所定得以協
    商判決，或同條項第6 款所定之被告有其他較重之裁判上一
    罪之犯罪事實，或同條項第7 款所定之法院認應諭知免刑、
    免訴、不受理等情形之一者，或違反同條第2 項後段所規定
    之「法院應於協商合意範圍內為判決」、「法院為協商判決
    所科之刑，以宣告緩刑、二年以下有期徒刑、拘役或罰金為
    限」者外，不得上訴；又協商判決之上訴，除本編有特別規
    定外，準用第三編第一章及第二章之規定；第二審法院認上
    訴有不合法律上程式或法律上不應准許，或其上訴權已喪失
    之情形者，應以判決駁回之，刑事訴訟法第455條之10第1項
    、第455條之11第1項及第367 條前段分別定有明文。另依刑
    事訴訟法第367 條所為判決，得不經言詞辯論為之，刑事訴
    訟法第372條亦定有明文。
二、被告不服原判決，提起上訴，其上訴理由略以：被告於民國
    99年12月10日在原審法院第九法庭認罪協商時，因時間急迫
    ，無法詳細閱讀筆錄，及法庭內有壓迫感，以致簽下協商筆
    錄，嗣被告於收到判決書後，詳細參讀，對於原審就共同連
    續犯之意義無法理解，及被告係警察發覺前，出於自首意願
    ，並希望法官給予自新及緩刑之機會，但事與願違，如此，
    自首如同自投火焰，毫無意義。又被告無經濟能力，且有病
    在身，請准予緩刑或過完年後再籌錢協商執行等語。
三、經查：本件上訴人即被告謝金洲所犯連續行使使公務員登載
    不實文書罪，於99年12月10日原審行準備程序時坦承不諱（
    見原審卷第14頁反面），檢察官乃於同日聲請原審同意於審
    判外進行協商程序，同日檢察官就被告願受科刑之範圍即「
    就起訴書附表編號1、2所載連續使公務員登載不實之犯行：
    被告願受有期徒刑4月之宣告，如易科罰金，以銀元300 元
    即新臺幣900元折算壹日；減為有期徒刑2月，如易科罰金，
    以銀元300元即新臺幣900元折算壹日；就起訴書附表編號3
    所載使公務員登載不實之犯行：願受有期徒刑4月之宣告，
    如易科罰金，以銀元300元即新臺幣900元折算壹日；合併應
    執行有期徒刑5月，如易科罰金，以銀元300元即新臺幣900
    元折算壹日。」達成合意。原審當庭向被告詢問被告對起訴
    書所載之犯罪事實之意見，並確認該協商合意受否出於其自
    由意志，有無受到壓力脅迫，被告答稱：「認罪」、「是的
    」、「沒有」等語（見原審卷第15、20頁），原審並依法當
    庭告知上訴人認罪之罪名，及「一、如適用協商程序判決，
    上訴人喪失受法院依通常程序公開審判、保持緘默、與證人
    對質或詰問證人之權利。二、法院如依協商程序合意而為判
    決時，除有刑事訴訟法第455條之4第1項第1款、第2款、第4
    款、第6款、第7款所定情形之一者，或協商判決違反同條第
    2項之規定得為上訴理由之情形外，不得上訴」等旨，並經
    被告表示充分了解原審所告知之事項，均據被告於筆錄內簽
    名確認無訛。原審依協商合意範圍內，判處被告如原判決主
    文所示之罪刑，核無違誤。又被告及檢察官並未於原審協商
    程序終結前，撤銷協商合意或撤回協商聲請，本件亦無其他
    較重之裁判上一罪之犯罪事實，復無應諭知免刑、免訴、不
    受理等情形。被告上訴意旨雖指稱：時間急迫，無法詳細閱
    讀筆錄，及法庭內有壓迫感，以致簽下協商筆錄云云。然查
    ，原審所踐行之訴訟程序均依法律規定，並有法院指定之公
    設辯護人協助被告進行協商程序，而被告亦表示同意檢察官
    求刑之刑度，並表明係出於其自由意志而達成協商合意，並
    無受到壓力，有原審筆錄之記載可稽，已如前述，是被告上
    開所述，顯非可採。至其餘上訴理由，核與刑事訴訟法第
    455條之10第1項但書之要件亦均不符。本件原審協商判決既
    無刑事訴訟法第455條之10第1項但書所定之情形之一，揆諸
    首揭說明，自屬不得上訴。被告提起上訴，為法律上不應准
    許，應予駁回，並不經言詞辯論為之。
四、據上論斷，應依刑事訴訟法第455條之11第1項、第367條前
    段、第372條，判決如主文。
中    華    民    國   100    年    3     月    31    日
                  刑事第五庭審判長法  官  李英勇
                                  法  官  劉秉鑫
                                  法  官  白光華
以上正本證明與原本無異。
不得上訴。
                                  書記官  廖鴻勳
中    華    民    國   100    年    3     月    31    日